apertium-frp.frp.metadix
<pardef n="s/èrvir__vblex">
  <e>       <p><l>èrvir</l>     <r>èrvir<s n="vblex"/><s n="inf"/></r></p></e>
  <e>       <p><l>èrvent</l>    <r>èrvir<s n="vblex"/><s n="ger"/></r></p></e>
  <e>       <p><l>èrvi</l>      <r>èrvir<s n="vblex"/><s n="pp"/><s n="m"/><s n="sg"/></r></p></e>
  <e>       <p><l>èrvis</l>     <r>èrvir<s n="vblex"/><s n="pp"/><s n="m"/><s n="pl"/></r></p></e>
  <e>       <p><l>èrvia</l>     <r>èrvir<s n="vblex"/><s n="pp"/><s n="f"/><s n="sg"/></r></p></e>
  <e>       <p><l>èrvies</l>    <r>èrvir<s n="vblex"/><s n="pp"/><s n="f"/><s n="pl"/></r></p></e>

  <e>       <p><l>èrvo</l>      <r>èrvir<s n="vblex"/><s n="pri"/><s n="p1"/><s n="sg"/></r></p></e>
  <e>       <p><l>ers</l>       <r>èrvir<s n="vblex"/><s n="pri"/><s n="p2"/><s n="sg"/></r></p></e>
  <e r="LR"><p><l>iers</l>      <r>èrvir<s n="vblex"/><s n="pri"/><s n="p2"/><s n="sg"/></r></p></e>
  <e>       <p><l>ert</l>       <r>èrvir<s n="vblex"/><s n="pri"/><s n="p3"/><s n="sg"/></r></p></e>
  <e r="LR"><p><l>iert</l>      <r>èrvir<s n="vblex"/><s n="pri"/><s n="p3"/><s n="sg"/></r></p></e>
  <e>       <p><l>èrvens</l>    <r>èrvir<s n="vblex"/><s n="pri"/><s n="p1"/><s n="pl"/></r></p></e>
  <e r="LR"><p><l>èrvons</l>    <r>èrvir<s n="vblex"/><s n="pri"/><s n="p1"/><s n="pl"/></r></p></e>
  <e>       <p><l>èrvéd</l>     <r>èrvir<s n="vblex"/><s n="pri"/><s n="p2"/><s n="pl"/></r></p></e>
  <e r="LR"><p><l>èrvede</l>    <r>èrvir<s n="vblex"/><s n="pri"/><s n="p2"/><s n="pl"/></r></p></e>
  <e>       <p><l>èrvont</l>    <r>èrvir<s n="vblex"/><s n="pri"/><s n="p3"/><s n="pl"/></r></p></e>

  <e>       <p><l>èrvê</l>      <r>èrvir<s n="vblex"/><s n="pii"/><s n="p1"/><s n="sg"/></r></p></e>
  <e>       <p><l>èrvês</l>     <r>èrvir<s n="vblex"/><s n="pii"/><s n="p2"/><s n="sg"/></r></p></e>
  <e>       <p><l>èrvêt</l>     <r>èrvir<s n="vblex"/><s n="pii"/><s n="p3"/><s n="sg"/></r></p></e>
  <e>       <p><l>èrvans</l>    <r>èrvir<s n="vblex"/><s n="pii"/><s n="p1"/><s n="pl"/></r></p></e>
  <e>       <p><l>èrvâd</l>     <r>èrvir<s n="vblex"/><s n="pii"/><s n="p2"/><s n="pl"/></r></p></e>
  <e>       <p><l>èrvant</l>    <r>èrvir<s n="vblex"/><s n="pii"/><s n="p3"/><s n="pl"/></r></p></e>

  <e>       <p><l>èrviré</l>    <r>èrvir<s n="vblex"/><s n="fti"/><s n="p1"/><s n="sg"/></r></p></e>
  <e>       <p><l>èrvirés</l>   <r>èrvir<s n="vblex"/><s n="fti"/><s n="p2"/><s n="sg"/></r></p></e>
  <e>       <p><l>èrvirat</l>   <r>èrvir<s n="vblex"/><s n="fti"/><s n="p3"/><s n="sg"/></r></p></e>
  <e>       <p><l>èrvirens</l>  <r>èrvir<s n="vblex"/><s n="fti"/><s n="p1"/><s n="pl"/></r></p></e>
  <e r="LR"><p><l>èrvirons</l>  <r>èrvir<s n="vblex"/><s n="fti"/><s n="p1"/><s n="pl"/></r></p></e>
  <e>       <p><l>èrviréd</l>   <r>èrvir<s n="vblex"/><s n="fti"/><s n="p2"/><s n="pl"/></r></p></e>
  <e>       <p><l>èrviront</l>  <r>èrvir<s n="vblex"/><s n="fti"/><s n="p3"/><s n="pl"/></r></p></e>

  <e>       <p><l>èrvirê</l>    <r>èrvir<s n="vblex"/><s n="cni"/><s n="p1"/><s n="sg"/></r></p></e>
  <e r="LR"><p><l>èrvirên</l>   <r>èrvir<s n="vblex"/><s n="cni"/><s n="p1"/><s n="sg"/></r></p></e>
  <e>       <p><l>èrvirês</l>   <r>èrvir<s n="vblex"/><s n="cni"/><s n="p2"/><s n="sg"/></r></p></e>
  <e>       <p><l>èrvirêt</l>   <r>èrvir<s n="vblex"/><s n="cni"/><s n="p3"/><s n="sg"/></r></p></e>
  <e>       <p><l>èrvirans</l>  <r>èrvir<s n="vblex"/><s n="cni"/><s n="p1"/><s n="pl"/></r></p></e>
  <e r="LR"><p><l>èrvirians</l> <r>èrvir<s n="vblex"/><s n="cni"/><s n="p1"/><s n="pl"/></r></p></e>
  <e>       <p><l>èrvirâd</l>   <r>èrvir<s n="vblex"/><s n="cni"/><s n="p2"/><s n="pl"/></r></p></e>
  <e r="LR"><p><l>èrviriâd</l>  <r>èrvir<s n="vblex"/><s n="cni"/><s n="p2"/><s n="pl"/></r></p></e>
  <e>       <p><l>èrvirant</l>  <r>èrvir<s n="vblex"/><s n="cni"/><s n="p3"/><s n="pl"/></r></p></e>
  <e r="LR"><p><l>èrviriant</l> <r>èrvir<s n="vblex"/><s n="cni"/><s n="p3"/><s n="pl"/></r></p></e>

  <e>       <p><l>èrvo</l>      <r>èrvir<s n="vblex"/><s n="prs"/><s n="p1"/><s n="sg"/></r></p></e>
  <e>       <p><l>èrves</l>     <r>èrvir<s n="vblex"/><s n="prs"/><s n="p2"/><s n="sg"/></r></p></e>
  <e>       <p><l>èrve</l>      <r>èrvir<s n="vblex"/><s n="prs"/><s n="p3"/><s n="sg"/></r></p></e>
  <e>       <p><l>èrvens</l>    <r>èrvir<s n="vblex"/><s n="prs"/><s n="p1"/><s n="pl"/></r></p></e>
  <e r="LR"><p><l>èrvons</l>    <r>èrvir<s n="vblex"/><s n="prs"/><s n="p1"/><s n="pl"/></r></p></e>
  <e>       <p><l>èrvéd</l>     <r>èrvir<s n="vblex"/><s n="prs"/><s n="p2"/><s n="pl"/></r></p></e>
  <e>       <p><l>èrvont</l>    <r>èrvir<s n="vblex"/><s n="prs"/><s n="p3"/><s n="pl"/></r></p></e>

  <e>       <p><l>èrvésso</l>   <r>èrvir<s n="vblex"/><s n="pis"/><s n="p1"/><s n="sg"/></r></p></e>
  <e>       <p><l>èrvésses</l>  <r>èrvir<s n="vblex"/><s n="pis"/><s n="p2"/><s n="sg"/></r></p></e>
  <e>       <p><l>èrvésse</l>   <r>èrvir<s n="vblex"/><s n="pis"/><s n="p3"/><s n="sg"/></r></p></e>
  <e>       <p><l>èrvéssens</l> <r>èrvir<s n="vblex"/><s n="pis"/><s n="p1"/><s n="pl"/></r></p></e>
  <e r="LR"><p><l>èrvéssons</l> <r>èrvir<s n="vblex"/><s n="pis"/><s n="p1"/><s n="pl"/></r></p></e>
  <e>       <p><l>èrvésséd</l>  <r>èrvir<s n="vblex"/><s n="pis"/><s n="p2"/><s n="pl"/></r></p></e>
  <e r="LR"><p><l>èrvéssâd</l>  <r>èrvir<s n="vblex"/><s n="pis"/><s n="p2"/><s n="pl"/></r></p></e>
  <e>       <p><l>èrvéssont</l> <r>èrvir<s n="vblex"/><s n="pis"/><s n="p3"/><s n="pl"/></r></p></e>

  <e>       <p><l>èrvé</l>      <r>èrvir<s n="vblex"/><s n="ifi"/><s n="p1"/><s n="sg"/></r></p></e>
  <e>       <p><l>èrvés</l>     <r>èrvir<s n="vblex"/><s n="ifi"/><s n="p2"/><s n="sg"/></r></p></e>
  <e>       <p><l>èrvét</l>     <r>èrvir<s n="vblex"/><s n="ifi"/><s n="p3"/><s n="sg"/></r></p></e>
  <e>       <p><l>èrvérens</l>  <r>èrvir<s n="vblex"/><s n="ifi"/><s n="p1"/><s n="pl"/></r></p></e>
  <e r="LR"><p><l>èrvérons</l>  <r>èrvir<s n="vblex"/><s n="ifi"/><s n="p1"/><s n="pl"/></r></p></e>
  <e r="LR"><p><l>èrvens</l>    <r>èrvir<s n="vblex"/><s n="ifi"/><s n="p1"/><s n="pl"/></r></p></e>
  <e r="LR"><p><l>èrvons</l>    <r>èrvir<s n="vblex"/><s n="ifi"/><s n="p1"/><s n="pl"/></r></p></e>
  <e>       <p><l>èrvéte</l>    <r>èrvir<s n="vblex"/><s n="ifi"/><s n="p2"/><s n="pl"/></r></p></e>
  <e>       <p><l>èrvéront</l>  <r>èrvir<s n="vblex"/><s n="ifi"/><s n="p3"/><s n="pl"/></r></p></e>

  <e>       <p><l>ers</l>       <r>èrvir<s n="vblex"/><s n="imp"/><s n="p2"/><s n="sg"/></r></p></e>
  <e>       <p><l>ers</l>       <r>èrvir<s n="vblex"/><s n="imp"/><s n="p2"/><s n="sg"/><j/></r></p><par n="S__enc_cons"/></e>
  <e r="LR"><p><l>iers</l>      <r>èrvir<s n="vblex"/><s n="imp"/><s n="p2"/><s n="sg"/></r></p></e>
  <e r="LR"><p><l>iers</l>      <r>èrvir<s n="vblex"/><s n="imp"/><s n="p2"/><s n="sg"/><j/></r></p><par n="S__enc_cons"/></e>
  <e>       <p><l>èrvens</l>    <r>èrvir<s n="vblex"/><s n="imp"/><s n="p1"/><s n="pl"/></r></p></e>
  <e>       <p><l>èrvens</l>    <r>èrvir<s n="vblex"/><s n="imp"/><s n="p1"/><s n="pl"/><j/></r></p><par n="S__enc_cons"/></e>
  <e r="LR"><p><l>èrvons</l>    <r>èrvir<s n="vblex"/><s n="imp"/><s n="p1"/><s n="pl"/></r></p></e>
  <e r="LR"><p><l>èrvons</l>    <r>èrvir<s n="vblex"/><s n="imp"/><s n="p1"/><s n="pl"/><j/></r></p><par n="S__enc_cons"/></e>
  <e>       <p><l>èrvéd</l>     <r>èrvir<s n="vblex"/><s n="imp"/><s n="p2"/><s n="pl"/></r></p></e>
  <e>       <p><l>èrvéd</l>     <r>èrvir<s n="vblex"/><s n="imp"/><s n="p2"/><s n="pl"/><j/></r></p><par n="S__enc_voy1"/></e>
  <e>       <p><l>èrvéds</l>    <r>èrvir<s n="vblex"/><s n="imp"/><s n="p2"/><s n="pl"/><j/></r></p><par n="S__enc_voy2"/></e>
  <e r="LR"><p><l>èrvede</l>    <r>èrvir<s n="vblex"/><s n="imp"/><s n="p2"/><s n="pl"/></r></p></e>
  <e r="LR"><p><l>èrvede</l>    <r>èrvir<s n="vblex"/><s n="imp"/><s n="p2"/><s n="pl"/><j/></r></p><par n="S__enc_voy1"/></e>
  <e r="LR"><p><l>èrvedes</l>   <r>èrvir<s n="vblex"/><s n="imp"/><s n="p2"/><s n="pl"/><j/></r></p><par n="S__enc_voy2"/></e>
</pardef>

<e lm="dèssèrvir">       <i>dèss</i><par n="s/èrvir__vblex"/></e>
<e lm="sèrvir">          <i>s</i><par n="s/èrvir__vblex"/></e>
